臺灣桃園地方法院行政訴訟判決　
111年度交字第177號
原      告  李正傑  

被      告  臺北市交通事件裁決所


代  表  人  蘇福智  
上列當事人間交通裁決事件，原告不服被告民國111年1月3日北
市裁催字第22-F00000000號裁決，提起行政訴訟，經臺灣新北地
方法院以111年度交字第99號移送前來，本院判決如下：
    主  文
原告之訴駁回。
訴訟費用新臺幣參佰元由原告負擔。
    事實及理由
壹、程序方面：
    原告不服被告所為道路交通管理處罰條例（下稱道交條例）
    第8條之裁決而提起撤銷訴訟，依行政訴訟法第237條之1，
    應適用交通裁決事件訴訟程序。本件因卷證資料已經明確，
    本院依同法第237條之7 規定，不經言詞辯論，直接裁判。
貳、實體方面：
一、爭訟概要：
    緣原告於民國110年9月12日10時59分，駕駛其所有車牌號碼
    000-0000號自用小客車（下稱系爭汽車）而行經苗栗縣通宵
    鎮台61線114.3公里處時，因有「汽車行駛快速公路速度超
    過規定之最高速限20公里以內」之違規事實，經苗栗縣警察
    局交通警察隊警員以固定式科學儀器採證後，認定違規屬實
    ，乃於110年9月24日填製苗栗縣警察局苗縣警交字第F00000
    000號舉發違反道路交通管理事件通知單對原告逕行舉發，
    記載應到案日期為110年11月8日前，並移送被告處理。原告
    於110年11月9日提出申訴不服舉發，嗣經被告調查認定原告
    有上開違規事實，乃依道交條例第33條第1 項第1 款、第63
    條第1 項及違反道路交通管理事件統一裁罰基準表等規定，
    以111年1月3日北市裁催字第22-F00000000號違反道路交通
    管理事件裁決書（下稱原處分），裁處原告罰鍰新臺幣（下
    同）3,000 元，並記違規點數1 點。原告不服，遂提起本件
    行政訴訟。
二、原告起訴主張及聲明：
  ㈠主張要旨：
    測速器有每個月校正和定位嗎，請提供測速儀器校正定位證
    明等語。
  ㈡聲明：⒈原處分撤銷。⒉訴訟費用由被告負擔。
三、被告答辯及聲明：
  ㈠答辯要旨：
　⒈道交條例第7條之2規定略以：「（第1項第7款）汽車駕駛人
    之行為有下列情形之一，當場不能或不宜攔截製單舉發者，
    得逕行舉發：經以科學儀器取得證據資料證明其行為違規。
    （第2項第9款）前項第7款之科學儀器應採固定式，並定期
    於網站公布其設置地點。但汽車駕駛人之行為屬下列情形之
    一者，不在此限：行車速度超過規定之最高速限或低於規定
    之最低速限。（第3項）對於前項第9款之違規行為，採用固
    定或非固定式科學儀器取得證據資料證明者，於一般道路應
    於100公尺至300公尺間，於高速公路、快速公路應於300公
    尺至1,000公尺間，明顯標示之；其定點當場攔截製單舉發
    者，亦同。」
  ⒉高速公路及快速公路交通管制規則第5條第1項規定：「汽車
    行駛高速公路及快速公路，應依速限標誌指示。」。
  ⒊道路交通標誌標線號誌設置規則第55條之2規定：「測速取締
    標誌『警52』，用以警告車輛駕駛人前方路段常有測速取締執
    法，促使行車速度不得超過道路規定之最高速限或低於規定
    之最低速限。本標誌設於測速取締執法路段前，一般道路應
    於100公尺至300公尺間，高速公路、快速公路應於300公尺
    至1,000公尺間。」。
　⒋道交條例第33條第1項第1款規定：「汽車行駛於高速公路、
    快速公路或設站管制之道路，不遵使用限制、禁止、行車管
    制及管理事項之管制規則而有下列行為者，處汽車駕駛人新
    臺幣3,000元以上6,000元以下罰鍰：一、行車速度超過規定
    之最高速限或低於規定之最低速限。」。
  ⒌道交條例第63條第1項規定：「汽車駕駛人有下列各款所列條
    款之一者，除依原條款處罰鍰外，並予記點：一、有第33條
    第1項、…情形之一者，各記違規點數1點。」。
  ⒍據舉發機關查復略以：⑴旨案系爭汽車於110年9月12日10時59
    分，行經苗栗縣通霄鎮台61線114.3公里(北向)，此路段限
    速90公里，系爭汽車行車速度經測時速102公里，超速12公
    里，為舉發機關固定式測速照相桿採證違規，經員警逕行舉
    發在案，先予敘明。⑵)依據道交條例第7條之2第2項第9款：
    「行車速度超過規定之最高速限或低於規定之最低速限。」
    及同條第3項：「…採用固定或非固定式科學儀器取得證據資
    料證明者，於一般道路應於100公尺至300公尺間，於高速公
    路、快速公路應於300公尺至1,000公尺間，明顯標示之…」
    。查舉發機關於通霄鎮台61線114.3公里(北向)固定式雷達
    測速執法地點前方420公尺處，設置有明顯「測速取締標誌
    警(52)」告示牌面，上方並有最高速限標誌(限速90)牌面，
    符合法令規定。⑶該處為固定式雷達測速照相取締違規超速
    地點，舉發機關均定期將苗栗縣境內測速地點，公布於內政
    部警政署全球資訊-為民服務專區-測速執法點網站；另該測
    速執法地點之雷達測速儀(固定桿)，每年均有通過經濟部標
    準檢驗局檢定合格，並授予雷達測速儀檢定合格證書，本案
    違規事實明確。
  ⒎本案合乎道交條例第7條之2第1項第7款、第2項第9款及第3項
    有關逕行舉發相關規定，據此，本案違規超速之事證已臻明
    確。至於原告指稱雷達測速儀器疑義，依違規採證照片顯示
    證號為J0GA0000000A，此與雷達測速儀檢定合格證書之檢定
    合格單號碼J0GA0000000A亦相同(檢定日期：109年11月16日
    、有效期限：110年11月30日)，此有雷達測速儀檢定合格證
    書、採證照片在卷可稽。
  ⒏綜上，被告實難以原告前開情詞，據以撤銷原處分，爰被告
    依處罰條例第33條第1項第1款規定裁處罰鍰3,000元，並依
    道交條例第63條第1項第1款規定，記違規點數1點，並無違
    法之情事。綜上所述，本件原告之訴為無理由，請依法駁回
    原告之訴等語置辯。
  ㈡聲明：⒈原告之訴駁回。⒉訴訟費用由原告負擔。
四、爭點：本件原告是否有超速？測速器是有定期校正及定位？
五、本院的判斷：
　㈠前提事實：爭訟概要欄所載之事實，除上開爭點外，其餘事
    實業為兩造所不爭執，且有舉發違反道路交通管理事件通知
    單及送達資料、原告110年11月10日陳述書及其附件影本、
    被告110年11月11日北市裁申字第1103196714號函抄本、舉
    發機關110年11月26日苗警交字第1100048091號函、雷達測
    速儀檢定合格證書、苗栗縣警察局苗縣警交字第F00000000
    號舉發通知單存根聯暨採證照片、送達證書及警52牌面設置
    說明圖影本、被告110年11月29日北市裁申字第1103182106
    號函抄本、被告111年1月3日北市裁催字第22-F00000000號
    裁決書及送達證書影本、汽車車籍查詢報表等影本在卷（見
    本院卷第24至46頁）足資佐證，自堪認定。
  ㈡應適用之法令：
  ⒈道交條例第7條之2第1項第7款、第2項第9款、第3項、第4項
    ：汽車駕駛人之行為有下列情形之一，當場不能或不宜攔截
    製單舉發者，得逕行舉發：七、經以科學儀器取得證據資料
    證明其行為違規。前項第七款之科學儀器應採固定式，並定
    期於網站公布其設置地點。但汽車駕駛人之行為屬下列情形
    之一者，不在此限：九、行車速度超過規定之最高速限或低
    於規定之最低速限。對於前項第九款之違規行為，採用固定
    或非固定式科學儀器取得證據資料證明者，於一般道路應於
    一百公尺至三百公尺間，於高速公路、快速公路應於三百公
    尺至一千公尺間，明顯標示之；其定點當場攔截製單舉發者
    ，亦同。第一項逕行舉發，應記明車輛牌照號碼、車型等可
    資辨明之資料，以汽車所有人為被通知人製單舉發。
  ⒉道交條例第33條第1項第1款：汽車行駛於高速公路、快速公
    路或設站管制之道路，不遵使用限制、禁止、行車管制及管
    理事項之管制規則而有下列行為者，處汽車駕駛人新臺幣3,
    000元以上6,000元以下罰鍰：一、行車速度超過規定之最高
    速限或低於規定之最低速限。
  ⒊道交條例第63條第1項第1款：汽車駕駛人有下列各款所列條
    款之一者，除依原條款處罰鍰外，並予記點：一、有第三十
    三條第一項、第二項、第三十八條第一項、第四十條、第四
    十五條、第四十七條第一款至第三款、第四十八條、第四十
    九條或第六十條第二項第一款、第二款情形之一者，各記違
    規點數一點。
  ⒋按「本細則依道路交通管理處罰條例第九十二條第四項規定
    訂定之。」、「處理違反道路交通管理事件之程序及統一裁
    罰基準，依本細則之規定辦理。前項統一裁罰基準，如附件
    違反道路交通管理事件統一裁罰基準表。」，違反道路交通
    管理事件統一裁罰基準及處理細則第1條、第2條第1項、第2
    項分別亦有明定，是違反道路交通管理事件統一裁罰基準及
    處理細則即係基於法律之授權所訂定，而該處理違反道路交
    通管理事件之統一裁罰基準（即「違反道路交通管理事件統
    一裁罰基準表」）已考量「違反事件」、「法條依據」、「
    法定罰鍰額度或其他處罰」、「違規車種類別或違規情節」
    、「期限內繳納或到案聽候裁決者」、「逾越應到案期限30
    日內，繳納罰鍰或到案聽候裁決者」、「逾越應到案期限30
    日以上60日以內，繳納罰鍰或到案聽候裁決者」、「逾越應
    到案期限60日以上，繳納罰鍰或逕行裁決處罰者」等因素，
    作為裁量之標準，並未違反授權之目的及裁量權之本質，是
    其不僅直接對外發生效力，且被告亦應受其拘束而適用之。
  ㈢由前揭苗栗縣警察局110年11月26日苗警交字第1100048091號
    函、採證照片及警52牌面設置說明紀錄表以觀，系爭汽車行
    經前開違規路段於苗栗縣通宵鎮台61線114.3公里（北向）
    ，此路段限速為時速90公里，原告行車速度經以固定式雷達
    測速儀測得其行車速度為時速102公里，超速12公里，而於
    違規處前方420公尺處已設有測速取締標誌「警52」告示牌
    面，上方並有最高速限標誌（限速90）牌面，符合道路交通
    標誌標線號誌設置規則第55條之2規定：「測速取締標誌『警
    52』，用以警告車輛駕駛人前方路段常有測速取締執法，促
    使行車速度不得超過道路規定之最高速限或低於規定之最低
    速限。本標誌設於測速取締執法路段前，一般道路應於100
    公尺至300公尺間，高速公路、快速公路應於300公尺至1,00
    0公尺間。」之規定。又該雷達測速儀業經檢定合格（檢定
    日期：109年11月16日、有效期限：110年11月30日）一事，
    亦有財團法人工業技術研究院雷達測速儀檢定合格證書附卷
    足憑（見本院卷第34頁），故被告據之認系爭汽車經駕駛而
    有「汽車行駛快速公路行車速度超過規定之最高速限20公里
    以內」之違規事實，且符合道交條例第7條之2第3項「於高
    速公路、快速公路應於三百公尺至一千公尺間，明顯標示之
    」之規定，乃以原處分裁處系爭車輛之車主（即原告）前揭
    處罰內容，觀諸前開規定，依法洵屬有據。
  ㈣本件判決基礎已經明確，兩造其餘的攻擊防禦方法及訴訟資
    料經本院斟酌後，核與判決結果不生影響，無一一論述及調
    查之必要，一併說明。
  ㈤本件第一審裁判費為300元，所以確定第一審訴訟費用額為30
    0 元，由原告負擔。
六、結論：原處分並無違誤，原告訴請撤銷為無理由，應予駁回
    。
七、依行政訴訟法第195 條第1 項後段、第236 條、第98條第1
    項前段、第237 條之8 第1 項、第237 條之9 第1 項，判決
    如主文。
中　　華　　民　　國　　111 　年　　6 　　月　　30　　日
                  行政訴訟庭  法  官  徐  培  元
上為正本係照原本作成。
如不服本判決，應於判決送達後20日內，向本院提出上訴狀並表
明上訴理由（原判決所違背之法令及其具體內容或依訴訟資料可
認為原判決有違背法令之具體事實），其未載明上訴理由者，應
於提出上訴後20日內向本院補提理由書（上訴狀及上訴理由書均
須按他造人數附繕本，如未按期補提上訴理由書，則逕予駁回上
訴），並應繳納上訴裁判費新臺幣750元。
中　　華　　民　　國　　111 　年　　6 　　月　　30　　日
                              書記官  吳  文  彤